【裁判字號】    99,聲,2832
【裁判日期】    991117
【裁判案由】    聲請定其應執行刑
【裁判全文】
臺灣臺北地方法院刑事裁定              99年度聲字第2832號
聲  請  人  臺灣臺北地方法院檢察署檢察官
受  刑  人  甲○○
上列聲請人因受刑人數罪併罰有二裁判以上，聲請定其應執行刑
（99年度執聲字第2115號），本院裁定如下：
    主  文
甲○○所犯如附表所示之肆罪應執行有期徒刑壹年拾月。
    理  由
一、聲請意旨略以：受刑人甲○○因違反毒品危害防制條例等案
    件，先後經法院判決確定如附表所示之刑，應依刑法第53條
    、第51條第5款之規定，定其應執行刑，爰依刑事訴訟法第4
    77條第1項聲請裁定等語。
二、按裁判確定前犯數罪者，併合處罰之；數罪併罰，有二裁判
    以上者，依刑法第51條之規定，定其應執行之刑，刑法第50
    條、第53條分別定有明文。次按數罪併罰，應依分別宣告其
    罪之刑為基礎，定其應執行刑，此觀刑法第51條規定自明，
    故一裁判宣告數罪之刑，雖曾經定其執行刑，但如再與其他
    裁判宣告之刑定其執行刑時，前定之執行刑當然失效，仍應
    以其各罪宣告之刑為基礎，定其執行刑，不得以前之執行刑
    為基礎，以與後裁判宣告之刑，定其執行刑（最高法院59年
    台抗字第367號判例意旨可資參照）；而上開更定之應執行
    刑，不應比前定之應執行刑加計其他裁判所處刑期後為重，
    否則即與法律秩序理念及法律目的之內部界限有違，難認適
    法（最高法院93年度台非字第192號判決意旨可參）。
三、經查：
  (一)本院為受刑人甲○○所犯如附表所示4罪之犯罪事實最後判
    決之法院，且如附表所示4罪確均係判決確定前所犯，並俱
    經法院分別判處如附表所示之刑確定（就附表編號一、編號
    二及編號四部分之犯行，經本院分別以97年度易緝字第186
    號、97年度易緝字第185號、99年度易字第1559號判決分別
    判處有期徒刑7月、7月及4月確定；就附表編號三部分之犯
    行，則經臺灣板橋地方法院以97年度易字第3794號判決判處
    有期徒刑10月確定）。以上各等情，業經本院核閱前揭本院
    97年度易緝字第186號、97年度易緝字第185號、99年度易字
    第1559號判決、臺灣板橋地方法院97年度易字第3794號等判
    決共4份及臺灣高等法院被告前案紀錄表1份等資料無訛。至
    附表編號一至編號三所示之罪行，前經臺灣板橋地方法院以
    98年度聲字第5520號裁定應執行刑，惟參照前揭最高法院59
    年台抗字第367號判例意旨，受刑人既有如附表所示4罪應予
    併罰，本院自可更定該4罪之應執行刑，是附表編號一至編
    號三所示之罪前此所定之應執行刑即當然失效。茲檢察官聲
    請定其應執行之刑，本院審核認其聲請為正當（惟聲請書附
    表編號4之犯罪日期應更正為「96年11月24日凌晨1時許」）
    。
  (二)惟按法律上屬於自由裁量之事項，有其外部性界限及內部性
    界限，並非概無拘束。依據法律之具體規定，法院應在其範
    圍選擇為適當之裁判者，為外部性界限；而法院為裁判時，
    應考量法律之目的，及法律秩序之理念所在者，為內部性界
    限。法院為裁判時，二者均不得有所踰越（最高法院80年台
    非字第473號判例意旨參照）。在數罪併罰，有二裁判以上
    ，定其應執行之刑時，固屬於法院自由裁量之事項，然仍應
    受前揭外部性界限及內部性界限之拘束（最高法院93年度台
    非字第192號判決意旨參照）。如前所述，受刑人所犯如附
    表編號一至編號三部分，業經臺灣板橋地方法院以98年度聲
    字第5520號裁定應執行有期徒刑1年8月確定。依前開說明，
    本院就附表編號一至編號四所示案件再為定應執行刑之裁判
    時，自應受前開裁判所為定應執行刑內部界限之拘束（即不
    得重於前開臺灣板橋地方法院98年度聲字第5520號裁定所定
    之應執行刑加計附表編號四之宣告刑之總和），併此敘明。
  (三)再按數罪併罰中之一罪依刑法規定得易科罰金，若因與不得
    易科之他罪併合處罰結果而不得易科罰金時，原可易科部分
    ，所處之刑，自亦無庸為易科折算標準之記載（最高法院80
    年度台抗字第577號裁判、司法院大法官會議釋字第144號、
    第679號解釋意旨參照）。受刑人所犯如附表所示4罪其中編
    號4之罪雖原即得易科罰金，但因與不得易科之附表編號一
    至編號三所示之罪合併處罰，依上揭司法院院字第2702號解
    釋及司法院大法官會議釋字第144號、第679號解釋意旨，本
    案定應執行刑部分，依法亦不得易科罰金，自毋庸為易科罰
    金折算標準之記載，末此敘明。
  (四)另受刑人雖前於97年10月31日入監執行附表所示之刑，並於
    99年6月23日假釋出監，此有前開臺灣高等法院被告前案紀
    錄表1份在卷可參，然檢察官於指揮執行時應如何處理業已
    執行之部分有期徒刑，係另一問題，與定應執行刑之裁定無
    涉（最高法院88年度台抗字第325號判決意旨參照），附此
    說明。
四、爰依刑事訴訟法第477條第1項，刑法第51條第5款、第53條
    ，裁定如主文。
中    華    民    國    99    年    11    月    17    日
                  臺灣臺北地方法院刑事第八庭
                              法  官  古瑞君
以上正本證明與原本無異。
如不服本裁定，應於送達後5日內，向本院提出抗告狀。
                              書記官  莊宜諳
中    華    民    國    99    年    11    月    22    日
附表：受刑人甲○○定應執行刑案件一覽表
┌───────┬────────┬────────┬────────┐
│  編號        │      一        │      二        │       三       │
├───────┼────────┼────────┼────────┤
│  罪名        │毒品危害防制條例│毒品危害防制條例│毒品危害防制條例│
├───────┼────────┼────────┼────────┤
│  宣告刑      │有期徒刑7 月    │有期徒刑7 月    │有期徒刑10月    │
│              │                │                │                │
├───────┼────────┼────────┼────────┤
│犯罪日期（民國│96年5月12日某時 │96年12月23日某時│97年9月18日23時 │
│）            │許              │許              │許              │
├──┬────┼────────┼────────┼────────┤
│偵查│機關    │臺灣臺北地方法院│臺灣臺北地方法院│臺灣板橋地方法院│
│機關│        │檢察署          │檢察署          │檢察署          │
│及案├────┼────────┼────────┼────────┤
│號  │案號    │96年度毒偵字第  │96年度毒偵字第  │97年度毒偵字第  │
│    │        │3681 號         │3731號          │8661 號         │
├──┼────┼────────┼────────┼────────┤
│最  │法院    │臺灣臺北地方法院│臺灣臺北地方法院│臺灣臺北地方法院│
│後  ├────┼────────┼────────┼────────┤
│事  │案號    │97年度易緝字第  │97度易緝字第185 │97年度易字第3794│
│實  │        │186號           │號              │號              │
│審  ├────┼────────┼────────┼────────┤
│    │判決日期│97年11月19日    │97年11月19日    │97年12月31日    │
├──┼────┼────────┼────────┼────────┤
│確  │法院    │臺灣臺北地方法院│臺灣臺北地方法院│臺灣板橋地方法院│
│定  ├────┼────────┼────────┼────────┤
│判  │案號    │97年度易緝字第  │97年度易緝字第  │97年度易字第3794│
│決  │        │186號           │185號           │號              │
│    ├────┼────────┼────────┼────────┤
│    │確定日期│97年12月8日     │97年12月8日     │98年1月23日     │
└──┴────┴────────┴────────┴────────┘
┌────────┐
│      四        │
├────────┤
│毒品危害防制條例│
├────────┤
│有期徒刑4月     │
├────────┤
│96年11月24日凌晨│
│1時許           │
├────────┤
│臺灣臺北地方法院│
│檢察署          │
├────────┤
│99年度偵字第8523│
│號              │
├────────┤
│臺灣臺北地方法院│
├────────┤
│99年度易字第1559│
│號              │
├────────┤
│99年6月18日     │
├────────┤
│臺灣臺北地方法院│
├────────┤
│99年度易字第1559│
│號              │
├────────┤
│99年7月5日      │
└────────┘

司法院資訊處製作；財團法人民間司法改革基金會備份。
